Inventaris van het archief van het Bedrijfschap voor de Detailhandel in Alcoholhoudende Dranken, (1951) 1959-2002
Nationaal Archief, Den Haag
- Aanvulling, C
  - Samenwerking en overleg met werkgeversorganisaties, C.6
    - Stukken betreffende samenwerking en overleg met de Verenigde Nederlandse Slijters–Wijnhandelaren (VNSW) / (Koninklijke) SlijtersUnie, 1993–2011.; 177-180; 4 omslagen
      De VNSW veranderde in juni 1999 haar naam in SlijtersUnie. In juni 2006 verwierf de vereniging SlijtersUnie het recht tot het voeren van het predicaat Koninklijke.
      - augustus 1993–augustus 1997, 177
      - januari 1998–augustus 1999, 178
      - oktober 1999–november 2007, 179
      - januari 2008–juli 2011, 180
    - Stukken betreffende een juridisch geschil met de Vereniging van Grootwinkelbedrijven in Alcoholhoudende en Alcoholvrije Dranken (VGAAD) / Vereniging Nederlandse Drankenhandel (VDN) inzake de werkingssfeer van het bedrijfschap en van de Commissie Slijters in oprichting, alsmede stukken betreffende door de VGAAD/VDN namens haar leden ingediende bezwaren tegen opgelegde heffingen, 1997–2004; 181-186; 6 omslagen
      Bij een statutenwijziging d.d. 3 februari 2000 werd de naam van de VGAAD gewijzigd in VDN.
      - augustus 1997–december 1998, 181
      - januari 1999–augustus 2000, 182
      - september 2000–maart 2001, 183
      - april–juni 2001, 184
      - juli 2001–augustus 2002, 185
      - september 2002–maart 2004, 186
    - Stukken betreffende een geschil met de Vereniging Nederlandse Drankenhandel (VDN) inzake vermeende publiek-private belangenverstrengeling tussen het BDAD en de Stichting SlijtersOpleidingen (SSO), april–augustus 2001.; 187; 1 omslag
  - Wijnacademie en overige scholingsaangelegenheden, C.7
    - Stukken betreffende het Slijtersstudiefonds, april 1989–april 1997.; 188; 1 omslag
      Vanuit het Slijtersstudiefonds werden door het BDAD uitkeringen gedaan aan geslaagde cursisten van de vinologen- en liquoristenopleiding van de Wijnacademie. Hoewel het de bedoeling was dit fonds onder te brengen in een aparte stichting, is dit nooit gerealiseerd.
    - Stukken betreffende samenwerking met de Stichting Onderwijscentrum Horeca (OHC) te Zoetermeer, in het bijzonder inzake het organiseren en afnemen van het examen vinoloog van de Wijnacademie, juni 1989–juni 1996.; 189; 1 omslag
      Met ingang 1995 was het Onderwijscentrum Horeca belast met het organiseren en afnemen van de examens van de Wijnacademie. Daarvoor was deze taak uitbesteed aan het Instituut voor Toetsontwikkeling CITO (Arnhem).
    - Correspondentie met en stukken betreffende de heer A.P. Kolsteeg (Utrecht), september 1990–juni 1996.; 190; 1 omslag
      Slijter en vinoloog Antonius Petrus (Ton) Kolsteeg (1938) was van 1976 tot 2003 als docent verbonden aan de opleiding tot vinoloog van de Wijnacademie. Hij leverde ook veel van de wijnen die cursisten moesten leren proeven. Bij zijn afscheid werd hij benoemd tot eredocent van de Wijnacademie.
    - Stukken betreffende een tweetal door de Wijnacademie georganiseerde wijnreizen naar Zuid-Afrika, januari 1991–september 1992.; 191; 1 omslag
      Voor deelname aan deze 14-daagse wijnreizen werden niet alleen de bij het bedrijfschap ingeschreven slijters benaderd maar ook groothandelaren in dranken en andere personen die beroepshalve met wijn te maken hadden.
    - Correspondentie met en stukken betreffende de heer Drs. G.P.J. Crum (Hilversum), maart 1992–mei 1999.; 192; 1 omslag
      Wijnjournalist G.P.J. (Gert) Crum (1947) schreef een groot aantal lessen voor de opleiding tot vinoloog van de Wijnacademie en was tevens als reisleider betrokken bij een aantal studiereizen van de Wijnacademie.
    - Stukken betreffende het onderzoeksproject Branchescholing in de detailhandel en het hieruit voortvloeiende onderzoek Bijscholing van werknemers in de slijterijen door het Centrum voor Retail Research (CRR) van het Economisch Instituut voor het Midden- en Kleinbedrijf (EIM), december 1992–december 1993.; 193; 1 omslag
    - Stukken betreffende de productie van twee losbladige cursusboeken voor de vinologenopleiding van de Wijnacademie in samenwerking met reclamebureau Muntz Amersfoort B.V. (Amersfoort) en Drs. Maja Krans, mei 1993–maart 1996.; 194; 1 omslag
    - Stukken betreffende door de Wijnacademie georganiseerde studiereizen voor cursisten, 1993–1999.; 195-196; 2 omslagen
      - Bordeaux 1994,1995, 1996 en 1997, november 1993–september 1997, 195
      - Bourgogne 1998 en 1999, september 1997–april 1999, 196
    - Stukken betreffende het vaststellen van de eindtermen van een cursus sociale hygiëne ten behoeve van het slijterijbedrijf alsmede stukken betreffende de productie van een cursusboek sociale hygiëne, 1993–1998.; 197-198; 2 omslagen
      - december 1993–juni 1996, 197
      - augustus 1996–februari 1998, 198
    - Stukken betreffende de oprichting van de Stichting SlijtersOpleidingen alsmede stukken betreffende een juridisch geschil met de Stichting Het Slijtersbureau (Den Haag) inzake de merknaam Slijtersvakdiploma, 1994–1997.; 199-201; 3 omslagen
      - maart 1994–juli 1995, 199
      - augustus 1995–april 1996, 200
      - mei 1996–september 1997, 201
    - Stukken betreffende een audit/instituutsdoorlichting van de Wijnacademie door de adviesgroep voor kwaliteitsverbetering Cedeo B.V. (Den Haag), februari 1995–september 1996.; 202; 1 omslag
      Deze audit vond plaats in verband met het verwerven van een (voorlopige) erkenning van de Wijnacademie door de Stichting Vakonderwijs Horeca (SVH).
    - Stukken betreffende het vaststellen van het examen- en tentamenreglement van de vinologenopleiding van de Wijnacademie, augustus 1995–juni 1996.; 203; 1 omslag
    - Stukken betreffende de productie van twee losbladige cursusboeken voor de vinologenopleiding van de Wijnacademie in samenwerking met de Stichting Onderwijscentrum Horeca (Zoetermeer), augustus 1995–oktober 1996.; 204; 1 omslag
    - Correspondentie met Prof. Dr. Ir. P. Eijkhoff betreffende de Wijnacademie en het lesmateriaal van de vinologenopleiding, juli 1996–januari 2000.; 205; 1 omslag
      Emeritus hoogleraar elektrotechniek Pieter Eijkhoff (1929-2000) volgde in 1993-1994, samen met één van zijn schoondochters, de opleiding tot vinoloog en deed naar aanleiding daarvan tal van suggesties voor verbetering van de opleiding en het lesmateriaal.
    - Stukken betreffende geschillen met wijnjournalist Jan Rook inzake berichtgeving over de Wijnacademie op de door Rook beheerde website www.wijnplein.nl, mei 1998–november 1999.; 206; 1 omslag
    - Stukken betreffende het 25-jarig jubileum van de Wijnacademie, februari–september 1999.; 207; 1 omslag
      Deze jubileumviering vond plaats in Kasteel Oud-Wassenaar op 27 september 1999.
    - Stukken betreffende een geschil met Mr. N.H.P. van Steenis inzake het examen vinoloog van de Wijnacademie, februari–mei 2001.; 208; 1 omslag
    - Stukken betreffende de verwerving en registratie van het woord/beeldmerk Wijnbrevet, juni–juli 2001.; 209; 1 omslag
  - Overige aangelegenheden, C.8
    - Informatiefolder van het Bedrijfschap voor de Detailhandel in Alcoholische Dranken, september 1982.; 210; 1 omslag
    - Stukken betreffende overleg met de dragende organisaties aan werkgeverszijde over de zetelverdeling binnen het bestuur van het Bedrijfschap voor de Detailhandel in Alcoholische Dranken, oktober 1982–februari 1983.; 211; 1 omslag
      Deze organisaties waren de Verenigde Nederlandse Slijters–Wijnhandelaren (VNSW), de Vereniging van Grootwinkelbedrijven in Alcoholhoudende en Alcoholvrije Dranken (VGAAD), de Centrale Vereniging van Nederlandse Wijnhandelaren (CVNW) en de Nationale Bond van Ondernemers in het Horeca- en Aanverwante Bedrijf (Horeca Nederland).
    - Stukken betreffende kwartaalonderzoek naar de veranderingen in de literomzetten van alcoholhoudende dranken in slijterijen, oktober 1990–januari 1993.; 212; 1 omslag
      Dit onderzoek (1990-1992) werd uitgevoerd door het Centrum voor Retail Research (RCC) van het Economisch Instituut voor het Midden- en Kleinbedrijf (EIM). De gegevens van het 2e en 3e kwartaal 1991 en van het 3e kwartaal 1992 ontbreken.
    - Stukken betreffende het door het Centrum voor Retail Research (CRR) van het Economisch Instituut voor het Midden- en Kleinbedrijf (EIM) ontwikkelde computerprogramma Het Slijtersbaken voor bedrijfseconomische doorlichting en analyse van slijtersbedrijven, maart 1992–augustus 1993.; 213; 1 omslag
      Inclusief 3½ inch diskette (voor computers met het MS-DOS besturingssysteem) met het betreffende computerprogramma. Het woord ‘baken’ staat voor bedrijfsanalyse door komparatieve economische normen.
    - Stukken betreffende het door het Bedrijfschap voor de Detailhandel in Alcoholische Dranken georganiseerde zesde Nationaal Slijterscongres, februari – mei 1993.; 214; 1 omslag
      Dit congres vond plaats op 24 mei 1993 in Cultureel en Congrescentrum De Reehorst (Ede). Tijdens het congres vond de officiële presentatie plaats van het computerprogramma Het Slijtersbaken (zie nr. 145).
    - Stukken betreffende zes door het Bedrijfschap voor de Detailhandel in Alcoholische Dranken georganiseerde voorlichtingsavonden rond het computerprogramma Het Slijtersbaken, februari – juni 1993.; 215; 1 omslag
      Deze voorlichtingsavonden vonden tussen 14 en 29 juni plaats in verschillende plaatsen van Nederland (zie nr. 145).
    - Stukken betreffende de hergroepering van het Bedrijfschap voor de Detailhandel in Alcoholische Dranken in het PBO-stelsel, 1996–1997; 216-218; 3 omslagen
      - februari 1996–maart 1997, 216
      - april–augustus 1997, 217
      - september–december 1997, 218
    - Stukken betreffende de totstandkoming van het Productschap Dranken en de omvorming van het Bedrijfschap voor de Detailhandel in Alcoholische Dranken in de Commissie Slijters, 2000–2001; 219-220; 2 omslagen
      - februari–juli 2000, 219
      - augustus 2000–juni 2001, 220